

MON PROFIL:

Fort de plus de 20 ans d'expérience dans le développement d'applications Web, que ce soit en front ou en back, je suis à même de vous accompagner dans tous vos projets. J'ai le sens du contact, j'aime partager mes connaissances et travailler en équipe. Je sais aussi travailler en toute autonomie et prendre des décisions

COMPÉTENCES TECHNIQUES

- HTML 5;
- CSS 3;
- Javascript :
- React :
- Node is
- Python ;
- SQL ;
-

SECTEURS D'INTERVENTION

- Banques (CIC-Crédit Mutuel)
- Assurances/Mutuelles (AG2R-La Mondiale) :
- Industrie (Arcelor-Mittal):
- Enseignement (CIO de Beauvais).

CONTACTEZ-MOI:

06 31 94 13 92

benoit.salandre@gmail.com www.linkedin.com/in/benoit-salandre https://github.com/salandre

FORMATION:

- DESS Ingénierie des Systèmes et Réseaux Informatique

Université Jules Verne (Amiens) 2004

- Certification CISCO CCNA 1 à CCNA 4 Université Jules Verne (Amiens) 2004
- Formation aux nouvelles technologies

CESI (Arras) 1998

Benoit Salandre

Développeur Full Stack

EXPÉRIENCE PROFESSIONNELLE

Développeur Full Stack

EURO INFORMATION (CRÉDIT MUTUEL) - MAI 2013 - JUIN 2018 | LILLE, FRANCE

Au sein du domaine « Chèques », refonte et développement des applicatifs Web Intranet.

Environnement technique: C#, ASP.NET, C++, SQL Server, XAML

Développeur Full Stack

AKAO - MAI 2012 - MAI 2013 | 59300 VALENCIENNES, FRANCE

- Réalisation d'applications et de sites Web ;
- Développement d'applications GED ;
- Développement de sites Web e-commerce.

Environnement technique: PHP, HTML, CSS, JQuery, SQL Server, MySQL, Linux

Développeur Back-end / applications mobiles

PUBECO - MAI 2011 - MAI 2012 | LILLE, FRANCE

- Conception/Création d'un extranet ;
- Évolutions du back-office ;
- Développement de la version mobile du site et des applications mobiles Iphone et Android.

Environnement technique: PHP, JQuery, HTML, IOS, Android, MySQL, JavaScript

Développeur Web

AG2R LA MONDIALE - MAI 2006 - MAI 2011 | LILLE, FRANCE

- Développement de nouvelles applications en technologie .NET ;
- Migration d'applications client lourd en applications Web ;
- Accompagnement de la refonte d'un outil dédié aux forces de vente.

Environnement technique: C#, ASP.NET, HTML, CSS, javascript, SQL Server, VB6

Développeur Web

ARCELOR-MITTAL - 2005 - 2006 | DUNKERKE, FRANCE

Création d'un outil de supervision pour le parc informatique du groupe. Environnement technique : PHP, HTML, CSS, Javascript, SVG, MySQL

Développeur Full Stack

CIO - 2005 | BEAUVAIS, FRANCE

Refonte du site Web en respectant les standards. Environnement technique: PHP, HTML, CSS, Javascript, MySQL

Développeur Web

SEGEI - 2001 - 2003 | BEAUVAIS, FRANCE

Développement d'une application tactile de prise de commande pour tablette, avec synchronisation automatique

des données avec le serveur d'entreprise.

Environnement technique: ASP, VB6, C#, ACCESS

Développeur Full Stack

OPSIO - 1999- 2001 | BEAUVAIS, FRANCE

Développement du site Web de l'entreprise et de sites Intranet ; Gestion du serveur Web d'entreprise.

Environnement technique: ASP, HTML, CSS, Javascript, Oracle, SQL SERVER, ACCESS